【裁判字號】    90,易,290
【裁判日期】    900413
【裁判案由】    家庭暴力罪之傷害等
【裁判全文】
臺灣桃園地方法院刑事判決                            九十年度易字第二九號
    公  訴  人  臺灣桃園地方法院檢察署檢察官
    被      告  甲○○
右列被告因家庭暴力罪之傷害等案件，經檢察官提起公訴（八十九年度偵字第一六二
一五號），本院判決如左：
    主      文
甲○○以加害生命之事，恐嚇他人致生危害於安全，處罰金貳仟伍佰元，如易服勞役
以參佰元折算壹日。
    事  實
一、甲○○與乙○○二人為夫妻關係（現己離婚），為家庭暴力防治法第三條所稱之
    家庭成員，二人於民國民國八十九年九月十七日二十時許，在桃園縣楊梅鎮○○
    ○路三○八號四樓住處，因細故發生爭執，竟將瓦斯桶搬入房間，以加害其女兒
    胡雅嵐生命（八十八年十一月八日生）之事，對乙○○恐嚇稱：「妳若要與我分
    開，我要與小孩同歸於盡」等語，使乙○○心生恐懼，致生危害於安全。
二、案經被害人乙○○訴請桃園縣警察局楊梅分局報請臺灣桃園地方法院檢察署檢察
    官偵查起訴。
    理  由
一、訊據被告甲○○對於右揭犯罪事實坦承不諱，並經告訴人乙○○指述綦詳，此外
    ，並有照片二紙附卷為憑，本件事證明確，被告犯行，洵堪認定。
二、核被告甲○○所為，係犯刑法第三百零五條之恐嚇危害安全罪。亦屬家庭暴力防
    治法第二條第二項之家庭暴力罪。爰審酌被告之素行、犯罪之動機、目的係因細
    故而發生爭執、犯罪所生之損害尚非嚴重、及告訴人已原諒被告，坦承犯行之犯
    後態度等一切情狀，量處如主文所示之刑，並諭知易服勞役之折算標準，以資懲
    儆。
三、公訴人另以被告甲○○與乙○○二人為夫妻關係，於民國八十九年九月十七日二
    十時許，在桃園縣楊梅鎮○○○路三○八號四樓住處，因細故發生爭執，甲○○
    竟出手毆打乙○○，致乙○○受傷，因認被告涉犯刑法第二百七十七條第一項之
    傷害罪嫌等語。但依同法第二百八十七條規定，須告訴乃論，茲告訴人乙○○已
    於本院審理時具狀撤回此部分之告訴，此有撤回告訴狀一紙附卷可稽，惟公訴人
    既認與前述論罪科刑部分有牽連犯之裁判上一罪關係，爰不另為不受理之諭知，
    併此敘明。
據上論斷，應依刑事訴訟法第二百九十九條第一項前段，刑法第三百零五條、第四十
二條第二項，罰金罰鍰提高標準條例第一條前段、第二條，判決如主文。
本案經檢察官蔡正雄到庭執行職務。
中      華      民      國    九十      年      四      月     十三     日
                                    臺灣桃園地方法院刑事第二庭
                                              法 官  曾 正 耀
右正本證明與原本無異。
如不服本判決，應於判決送達後十日內向本院提出上訴狀( 應附繕本 )，上訴於
臺灣高等法院。
                                              書記官  文 巧 雲
中        華        民        國   九十   年   四   月    十三    日
附論罪科刑依據之法條：
刑法第三百零五條
以加害生命、身體、自由、名譽、財產之事恐嚇他人，致生危害於安全者，處二年以
下有期徒刑、拘役或三百元以下罰金。


司法院資訊處製作；財團法人民間司法改革基金會備份。
